---
title: "Aufgabenblatt zu Lage- und Streuungsmaßen"
author: "Sarah Thiesen"
date: "09.05.2016"
output:
  html_document:
    keep_md: yes
---

##Daten einlesen
```{r}
library(readstata13)
mydata <- read.dta13("/home/sarah/Dropbox/Uni/StatA_OwnData_V14.dta", nonint.factors = TRUE, generate.factors = TRUE)
var.labels <- data.frame(variable = names(mydata), description = attr(mydata,"var.labels"))
```

##Aufgabe 1
```{r}
library(plyr)
mytbl <- count(na.omit(mydata$v_beruf))
myfreq <- data.frame(x = mytbl$x, freq = mytbl$freq, relative = mytbl$freq/sum(mytbl$freq), 
                     cumulative = cumsum(mytbl$freq/sum(mytbl$freq)))
myfreq

library(scales)
data.frame(x = myfreq$x, freq = myfreq$freq, relative = percent(myfreq$relative), cumulative = percent(myfreq$cumulative))
```

Wie groß ist der Anteil der Väter mit einer Lehre bzw. Berufsausbildung?
```{r}
percent(myfreq$relative[2])
```

Wie viel Prozent der Befragten haben einen Vater mit mindestens Fachhochschulabschluss?
```{r}
percent(sum(myfreq$relative[4:5]))
```

Wie groß ist der Anteil mit höchstens Meister- oder Techniker-Ausbildung?
```{r}
percent(myfreq$cumulative[3])
```

##Aufgabe 2

Arithmetisches Mittel
```{r}
mean(as.numeric(mydata$statwichtig))
```

Median
```{r}
median(as.numeric(mydata$statwichtig))
```

Modus
```{r}
getmode <- function(v) {
   uniqv <- unique(v)
   uniqv[which.max(tabulate(match(v, uniqv)))]
}

getmode(mydata$statwichtig)
```

Range
```{r}
max(as.numeric(mydata$statwichtig)) - min(as.numeric(mydata$statwichtig))
```

Varianz
```{r}
var(as.numeric(mydata$statwichtig), na.rm = TRUE)
```

Standardabweichung
```{r}
sd(as.numeric(mydata$statwichtig))
```

##Aufgabe 4

Data frame erstellen
```{r}
rent <- data.frame(id = c(18, 25, 45, 49, 57, 88, 100, 174), miete = c(350, 390, 330, 290, 300, 270, 280, 360))
```

Erstes Quartil
```{r}
quantile(rent$miete, probs = 0.25)
```

Median
```{r}
median(rent$miete, na.rm = TRUE)
```

Arithmetisches Mittel
```{r}
mean(rent$miete, na.rm = TRUE)
```