---
title: "Aufgabenblatt Zusammenhänge"
author: "Sarah Thiesen"
date: "09.05.2016"
output:
  html_document:
    keep_md: yes
---

##Daten einlesen
```{r}
library(readstata13)
mydata <- read.dta13("/home/sarah/Dropbox/Uni/StatA_OwnData_V14.dta", nonint.factors = TRUE, generate.factors = TRUE)
var.labels <- data.frame(variable = names(mydata), description = attr(mydata,"var.labels"))
```

##Aufgabe 1

Neue Variable erstellen, die zwischen Vater Akademiker/Vater kein Akademiker unterscheidet
```{r, message = FALSE}
library(dplyr)
mydata <- mutate(mydata, v_akademiker = as.numeric(v_beruf) %in% c(4, 5))
mydata$v_akademiker[is.na(mydata$v_beruf)] <- NA
mydata$v_akademiker[as.numeric(mydata$v_beruf) == 6] <- NA
```

Kontingenztabelle
```{r}
mytbl <- with(mydata, table(ausland, v_akademiker))
addmargins(mytbl)
```

Erstellen Sie eine Tabelle mit den dafür geeigneten relativen Häufigkeiten.
```{r}
myprop <- prop.table(mytbl, 2)
addmargins(myprop)
addmargins(prop.table(mytbl, 1))
```

Bestimmen Sie eine Prozentsatzdifferenz im Hinblick auf die Absicht ins Ausland zu gehen.
```{r}
library(scales)
percent(myprop[2, 1] - myprop[2, 2])
```

Wie würde die Indifferenztabelle bei statistischer Unabhängigkeit aussehen?
```{r}
mychisq <- chisq.test(mytbl)
mychisq$expected
```

Berechnen und interpretieren Sie $\chi^2$ und Cramér's V.
```{r}
mychisq
cram <- as.numeric(sqrt(mychisq$statistic / sum(mytbl)))
paste("Cramér's V: ", round(cram, digits = 4))
```

##Aufgabe 2

Neue Variable erstellen: Mathe-Abneigung kategorisiert
```{r, warning = FALSE}
statmath.kat <- as.numeric(mydata$statmath)
statmath.kat[as.numeric(statmath.kat) == 1] <- "niedrig"
statmath.kat[as.numeric(statmath.kat) == 2] <- "niedrig"
statmath.kat[as.numeric(statmath.kat) == 3] <- "mittel"
statmath.kat[as.numeric(statmath.kat) == 4] <- "mittel"
statmath.kat[as.numeric(statmath.kat) == 5] <- "mittel"
statmath.kat[as.numeric(statmath.kat) == 6] <- "hoch"
statmath.kat[as.numeric(statmath.kat) == 7] <- "hoch"
statmath.kat <- factor(statmath.kat, levels(as.factor(statmath.kat))[c(3:1)])
mydata <- cbind(mydata, statmath.kat)
```

Kontingenztabelle
```{r}
mytbl <- with(mydata, table(mathe_lk, statmath.kat))
mytbl
prop.table(mytbl, 2)
```

$\chi^2$-Test
```{r}
mychisq <- chisq.test(mytbl)
mychisq
cram <- as.numeric(sqrt(mychisq$statistic / sum(mytbl)))
paste("Cramér's V: ", round(cram, digits = 4))
```

##Aufgabe 3

Korrelationskoeffizienten von statmath und statzahl berechnen
```{r}
cor(as.numeric(mydata$statmath), as.numeric(mydata$statzahl), use = "complete.obs")
```

##Aufgabe 4

Zusammenhang zwischen Arbeitsstunden im Semester (arbeit vl) und Arbeitsstunden in den Semesterferien (arbeit_vlf)

###Streudiagramm mit plot()
```{r}
with(mydata, plot(arbeit_vlf, arbeit_vl))
```

###Streudiagramm mit lattice
```{r}
library(lattice)
xyplot(arbeit_vl ~ arbeit_vlf, data = mydata, alpha = 0.5)
```

###Streudiagramm mit ggplot2 - qplot()
```{r, warning = FALSE}
library(ggplot2)
qplot(arbeit_vlf, arbeit_vl, data = mydata, geom = "jitter")
```

###Streudiagramm mit ggplot2 - ggplot()
```{r, warning = FALSE}
m <- ggplot(mydata, aes(arbeit_vlf, arbeit_vl))
m + geom_jitter(colour = "blue", alpha = 0.3, size = 2)
```

Korrelationskoeffizient
```{r}
with(mydata, cor(arbeit_vlf, arbeit_vl, use = "complete.obs"))
```